臺灣臺北地方法院民事簡易判決
110年度北簡字第19673號
原      告  國泰世華商業銀行股份有限公司

法定代理人  郭明鑑  


訴訟代理人  張秀珍  
被      告  許顏霖  

上列當事人間返還借款事件，本院於民國111年1月10日言詞辯論
終結，判決如下：
    主      文
被告應給付原告新臺幣貳拾壹萬伍仟柒佰壹拾陸元，及自民國一
一○年七月二十八日起至清償日止，按年息百分之十二點六計算
之利息，暨自民國一一○年八月二十九日起至清償日止，逾期在
六個月以內者，按上開利率百分之十，逾期超過六個月至九個月
以內者，按上開利率百分之二十計算之違約金。
訴訟費用新臺幣壹仟捌佰貳拾元由被告負擔。
本判決得假執行。
    事實及理由
一、兩造合意以本院為第一審管轄法院，有卷附貸款契約書第9
    條在卷可憑，本院自有管轄權。
二、原告主張：被告透過電子授權驗證於民國108年10月28日向
    原告貸款新臺幣（下同）300,000元，詎被告未依約清償，
    尚欠如主文第1項所示款項未還，為此依貸款契約提起本訴
    等語。並聲明：如主文第1項所示。
三、被告則以：對原告請求不爭執，非惡意違約，實因還款能力
    有限，請求分期給付，另利息及違約金過高等語，資為答辯
    ，並聲明：駁回原告之訴。
四、經查，原告主張之事實，業據其提出貸款契約書及其約定條
    款、個人借貸綜合約定書、查詢帳戶主檔資料、查詢交易明
    細、本金異動明細表、還款明細表、放款利率查詢表為證，
    且為被告所不爭執，堪信為實。至被告抗辯其目前無力清償
    ，請求分期云云，惟被告上開陳述縱令屬實，僅係履行及清
    償能力之問題，並非具有分期或緩期清償之法定原因，不影
    響其依契約應負之清償責任。至利息及違約金部分業據兩造
    於貸款契約書第3條借款利率、個人借貸綜合約定書第5章加
    速條款及其效力第2條均有約明，原告依上開條款請求給付
    利息、違約金，並未違誤。從而，原告依貸款契約請求被告
    給付如主文第1項所示之金額，為有理由，應予准許。
五、本件係就民事訴訟法第427條訴訟適用簡易程序所為被告敗
    訴之判決，依同法第436條第2項、第389條第1項第3款規定
    ，應職權宣告假執行。
六、本件事證已臻明確，兩造其餘攻擊防禦方法及證據，核與判
    決之結果不生影響，爰不一一論列，併此敘明。
七、訴訟費用負擔之依據：民事訴訟法第78條。確定訴訟費用額
    為1,820元（第一審裁判費），應由被告負擔。
中　　華　　民　　國　　111 　年　　1 　　月　　18　　日
                  臺北簡易庭  法  官　張瓊華 
以上正本係照原本作成。
如不服本判決，應於判決送達後20日內向本庭（臺北市○○區○○○
路0段000巷0號）提出上訴狀。如委任律師提起上訴者，應一併
繳納上訴審裁判費。
中　　華　　民　　國　　111 　年　　1 　　月　　18　　日
                              書記官　賴敏慧